【裁判字號】    99,審易,686
【裁判日期】    990531
【裁判案由】    毒品危害防制條例
【裁判全文】
臺灣桃園地方法院宣示判決筆錄         99年度審易字第686號
公  訴  人  臺灣桃園地方法院檢察署檢察官
被      告  甲○○
指定辯護人  本院公設辯護人彭詩雯
上列被告因違反毒品危害防制條例案件（起訴案號：99年度毒偵
字第753 、981 號），於中華民國99年5 月31日下午5 時許，在
本院第14法庭宣示判決，出席職員如下：
          法  官  鍾雅蘭
          書記官  陳恩如
          通  譯
法官起立朗讀判決主文、犯罪事實要旨、附記事項、處罰條文，
及告以上訴限制、期間並提出上訴狀之法院，且諭知記載其內容
：
一、主  文：
    甲○○施用第二級毒品，累犯，處有期徒刑陸月，如易科罰
    金，以新臺幣壹仟元折算壹日；又施用第二級毒品，累犯，
    處有期徒刑陸月，如易科罰金，以新臺幣壹仟元折算壹日。
    應執行有期徒刑玖月，如易科罰金，以新臺幣壹仟元折算壹
    日。
二、犯罪事實要旨：
    甲○○前於民國88年間因施用第二級毒品案件，經臺灣臺中
    地方法院（下稱同院）以88年度毒聲字第2564號裁定送觀察
    、勒戒後，因無繼續施用毒品傾向，於88年5 月12日執行完
    畢釋放出所，並經臺灣臺中地方法院檢察署檢察官以88年度
    偵字第10740 號為不起訴處分確定；復於前開觀察、勒戒執
    行完畢釋放後5 年內之90年間，因連續施用第二級毒品案件
    ，經同院以90年度毒聲字第667 號裁定送觀察、勒戒後，因
    無繼續施用毒品傾向，於90年2 月26日執行完畢釋放出所，
    並經臺灣臺中地方法院檢察署檢察官以90年度毒偵字第881
    號為不起訴處分確定；又於90年間因連續施用第二級毒品案
    件，經本院以90年度毒聲字第2587號裁定令入戒治處所施以
    強制戒治，嗣經本院以91年度毒聲字第2872號裁定停止戒治
    併付保護管束出所，復經本院以92年度毒聲字第910 號裁定
    撤銷停止戒治，惟因毒品危害防制條例修正施行而未再入所
    執行，該次施用毒品案件並經本院以91年度易字第1262號判
    決判處有期徒刑6 月確定；繼於92年間因連續施用第二級毒
    品及竊盜案件，經本院分別以92年度易字第892 號判決判處
    有期徒刑6 月及以92年度桃簡字第996 號判決判處有期徒刑
    3 月確定，2 罪刑嗣經本院以93年度聲字第279 號裁定定應
    執行刑為有期徒刑7 月確定，並與上開有期徒刑6 月接續執
    行，於94年3 月9 日執行完畢。再於95年間因竊盜案件，經
    本院分別以95年度易字第665 號判決判處有期徒刑9 月及以
    95年度易字第1330號判決判處有期徒刑7 月確定，2 罪刑嗣
    經本院以96年度聲減更字第2 號裁定各減刑2 分之1 後接續
    執行，於96年10月30日執行完畢。另於96年間因竊盜案件，
    經本院分別以96年度桃簡字第3124號判決判處有期徒刑3 月
    及以96年度易字第1433號判決判處有期徒刑4 月確定，2 罪
    刑嗣經本院以97年度聲字第2453號裁定定應執行刑為有期徒
    刑6 月確定；再於97年間因竊盜案件，經本院分別以97年度
    壢簡字第1676號判決判處有期徒刑3 月及以97年度桃交簡字
    第2693號判決判處有期徒刑4 月確定，2 罪刑嗣經本院以98
    年度聲字第89號裁定定應執行刑為有期徒刑6 月確定，並與
    上開應執行刑有期徒刑6 月接續執行，於98年7 月22日執行
    完畢（於本案均構成累犯）。詎仍不知悔改，分別為下列行
    為：
  (一)基於施用第二級毒品甲基安非他命（起訴書均稱安非他命，
    本院應予更正）之犯意，於98年10月28日某時，在其位於桃
    園縣蘆竹鄉南興村6 鄰河底26號住處內，以吸食器燒烤方式
    施用甲基安非他命1 次。嗣於98年10月29日下午3 時30分許
    ，因另涉竊盜案件為警查獲，並經其同意採尿送驗後，結果
    呈安非他命類陽性反應，始悉上情。
  (二)基於施用第二級毒品甲基安非他命之犯意，於99年1 月14日
    某時，在其上址住處內，以吸食器燒烤方式施用甲基安非他
    命1 次。嗣於99年1 月14日下午3 時30分許，在桃園縣蘆竹
    鄉○○路36號為警查獲，並經其同意採尿送驗後，結果呈安
    非他命類陽性反應，始悉上情。
三、附記事項：
    上開犯罪事實要旨欄(二)查獲時地扣案之吸食器3 組，被告於
    警詢及本院訊問時均否認為其所有，且該查獲地係一處廢棄
    住宅而非被告住處，是否為被告所有洵屬有疑，而本院復查
    無其他證據足認上開扣案之吸食器3 組與本案施用二級毒品
    犯行有關，自不得為沒收銷燬或沒收之宣告，附此敘明。
四、處罰條文：
    毒品危害防制條例第10條第2 項，刑法第11條前段、第47條
    第1 項、第41條第1 項前段、第8 項、第51條第5 款。
五、協商判決除有刑事訴訟法第455 條之4 第1 項第1 款於本訊
    問程序終結前，被告撤銷協商合意或檢察官撤回協商聲請者
    ；第2 款被告協商之意思非出於自由意志者；第4 款被告所
    犯之罪非第455 條之2 第1 項所定得以協商判決者；第6 款
    被告有其他較重之裁判上一罪之犯罪事實者；第7 款法院認
    應諭知免刑或免訴、不受理者情形之一，及違反同條第2 項
    「法院應於協商合意範圍內為判決；法院為協商判決所科之
    刑，以宣告緩刑或2 年以下有期徒刑、拘役或罰金為限」之
    規定者外，不得上訴。
六、如有前述例外得上訴之情形，又不服本件判決，得自收受判
    決送達後10日內，向本院提出上訴書狀，上訴於第二審法院
    。
中    華    民    國    99    年     5    月    31    日
                        刑事庭  法  官  鍾雅蘭
                                書記官  陳恩如
以上正本證明與原本無異。
                                書記官  陳恩如
中    華    民    國    99    年     5    月    31    日
附錄本案論罪科刑依據之法條：
毒品危害防制條例第10條
施用第一級毒品者，處6 月以上5 年以下有期徒刑。
施用第二級毒品者，處3 年以下有期徒刑。

司法院資訊處製作；財團法人民間司法改革基金會備份。
